# 求助陈版关于销售可循环利用的产品的问题

提问人：wx_5c2585488ef4 时间：2021-07-02 23:33:05
企业销售可循环利用的模板，企业与客户签订合同时，会与客户在合同中约定模板使用结束后，会按实际可回收数量和金额（大约为销售单价的20%）进行回收。模板主要用于大型工程，工程周期较长，企业根据合同约定，在每个资产负债表日，对于可回收模板进行估计，计入预计负债和销售费用，待实际回收时按照实际回收的金额做采购处理，同时冲减之前计提的预计负债和销售费用，这么处理是否可行？

回答人：chenyiwei
主帖所述事项应按照新收入准则第三十八条“售后回购交易”处理。如果是否回购的主动权在客户，则属于该条所指的“企业负有应客户要求回购商品义务”的情况，具体账务处理请参阅准则应用指南中的【例 63 】。回购款不应计入销售费用。